# 股票上市前一年度的审计费能冲减发行收入吗？

提问人：jiuzhouhaotian 时间：2010-11-09 17:41:31
2010 年 6 月 23 日上市公司执行企业会计准则监管问题解答（ 2010 年第一期，总第四期）
问题 3.上市公司在发行权益性证券过程中发生的各种交易费用及其他费用，应如何进行会计核算？ 解答：上市公司为发行权益性证券发生的承销费、保荐费、上网发行费、招股说明书印刷费、申报会计师费、律师费、评估费等与发行权益性证券直接相关的新增外部费用，应自所发行权益性证券的发行收入中扣减，在权益性证券发行有溢价的情况下，自溢价收入中扣除，在权益性证券发行无溢价或溢价金额不足以扣减的情况下，应当冲减盈余公积和未分配利润；发行权益性证券过程中发行的广告费、路演及财经公关费、上市酒会费等其他费用应在发生时计入当期损益。
假设报告期内 2010 年已经进入损益的审计费用，怎么去冲减 2011 或 2012 的发行溢价？会计上怎么处理？
请教各位老师。

回答人：chenyiwei
如果报告期内原先已经计入损益，则一般理解不应再转出冲减股本溢价。 最近版面上对此问题讨论较多，我也有过回复，你可以搜索一下。